【裁判字號】    97,消債更,38
【裁判日期】    980427
【裁判案由】    更生事件
【裁判全文】
臺灣士林地方法院民事裁定            97年度消債更字第38號
債  務  人  甲○○
                        之3
上列債務人聲請更生事件，本院裁定如下：
    主  文
債務人應於本裁定送達後三十日內，補提如附表所示文件及資料
到院。
    理  由
一、按債務人與金融機構協商成立者，不得聲請更生或清算，但
    因不可歸責於己之事由，致履行顯有重大困難者，不在此限
    。本條例施行前，債務人依金融主管機關協調成立之中華民
    國銀行公會會員辦理消費金融案件無擔保債務協商機制與金
    融機構成立之協商，準用前項之規定，消費者債務清理條例
    第151 條第5 項、第6 項分別定有明文。又債務人聲請更生
    時，所提出之財產及收入狀況說明書，應表明下列事項，並
    提出證明文件：一、財產目錄，並其性質及所在地。二、最
    近五年是否從事營業活動及平均每月營業額。三、收入及必
    要支出之數額、原因及種類。四、依法應受債務人扶養之人
    ，此觀諸消費者債務清理條例第43條第6 項規定自明。次按
    ，債務人聲請更生或清算不合程式或不備其他要件者，法院
    應以裁定駁回之，但其情形可以補正者，法院應定期間先命
    補正，同條例第8 條定有明文。且更生之聲請有拒絕提出關
    係文件或為財產變動狀況之報告者，應駁回之，參諸同條例
    第46條第3 款規定自明。
二、查本件債務人具狀聲請更生，漏未提出如附表所示文件及資
    料到院。爰定期命補正，如逾期未補正，則駁回其聲請。
中    華    民    國    98    年    4     月    27    日
                  民事第三庭  法      官  施月燿
上為正本係照原本作成。
本件不得抗告。
中    華    民    國    98    年    4     月    27    日
                              書  記  官  朱亮彰
附表：
1、據債務人於民國95年向台新銀行申請協商之書面及收入證明
   切結書所載，債務人自承其每月收入為新臺幣（下同）6 萬
   元，且債務人96年綜合所得稅各類所得資料清單亦顯示其平
   均月所得為5 萬6667元。是債務人於97年12月9 日民事陳報
   狀主張其95年協商當時之平均月收入為4 萬8521元，難認為
   真實。又債務人於89年即任職於豐錡金屬企業有限公司，非
   屬臨時性員工，於96年平均月薪資更高達5 萬6667元，債務
   人之薪資縱為領取現金，亦應有薪資袋、薪水條或簽領薪資
   等證明文件，債務人主張無任何資料可供證明，與常理不符
   ，實難信採。債務人應提出自95年4 月起迄今所領取薪資之
   真實證明文件（不得以切結書代替），若無正當理由不提出
   ，本院將逕向豐錡金屬企業有限公司函查。
2、債務人因租賃公司宿舍而負擔之97年度全年水、電、瓦斯費
   繳費明細（向繳費單位申請）。
3、說明債務人公司宿舍地址，工作地址，通勤方式，並提出適
   當單據，說明每月交通費用之金額。
4、提出適當單據，說明並詳列債務人「因維持生活之必要，按
   月須支出」8000元之明細、各細項金額及其必要性。若未實
   際支出，不得列入，亦不得以「概括項目」及「概括金額」
   代之。
5、據債務人自承其父李德祥及其母李涂桂花以種植蔬菜或至蔬
   果批發菜市場販賣，顯有謀生能力，且其父李德祥名下土地
   之公告現值高達1100萬4000元，顯足以維持其及配偶之生活
   。準此，李德祥及李涂桂花均無受債務人扶養之權利。又債
   務人因積欠高額債務無力清償，而向本院聲請更生，自應撙
   節支出以盡力清償債務，其每月必要生活費用應不得超過內
   政部主計處公布98年度臺北市最低生活費1 萬4558元。債務
   人應表明若經裁定開始更生，是否同意以其每月薪資扣除必
   要費用後，全數用以履行更生方案。


司法院資訊處製作；財團法人民間司法改革基金會備份。
